臺北高等行政法院裁定
110年度簡上再字第41號
聲  請  人  有志貨運物流有限公司
代  表  人  張秋稔（董事）
相  對  人  勞動部勞工保險局  
代  表  人  陳琄（局長）        
上列當事人間勞工退休金條例事件，聲請人對於中華民國110年9
月30日本院110年度簡上再字第12號裁定，聲請再審，本院裁定
如下：
    主  文
再審之聲請駁回。
再審訴訟費用由聲請人負擔。
    理  由
一、程序事項：相對人代表人原為鄧明斌，於訴訟進行中變更為
    陳琄，有勞動部民國110年12月28日勞動人1字第1100101312
    號函為證（本院卷第115頁），現新任代表人具狀聲明承受
    訴訟，應予准許。
二、對於確定裁定聲請再審，應依行政訴訟法第283條準用第277
    條第1項第4款規定表明再審理由，此為必須具備的程式。上
    開規定，依同法第236條之2第4項規定，於簡易訴訟程序準
    用之。所謂表明再審理由，必須指明確定裁定有如何合於同
    法第273條所定再審事由的具體情事，始為相當。如僅泛言
    有何條款的再審事由，卻未論述具體情事者，難謂已合法表
    明再審理由，所為再審之聲請，即屬不合法。又聲請再審，
    是對於確定裁定聲明不服的非常救濟程序，必須就該聲明不
    服的確定裁定為前述說明的具體指摘。如聲明對某件確定裁
    定為再審，但所主張的理由，是指摘前程序確定判決或前次
    再審判決或確定裁定如何違法；對聲明不服的確定裁定則沒
    有指明任何法定再審理由，亦難認為已合法表明再審理由，
    應以其聲請再審為不合法。
三、聲請人於104年2月13日與臺北市立美術館（下稱北美館）簽
    立勞務採購契約－104年度「展覽場管理服務案」，並派遣正
    式及代理人員至北美館提供勞務。經相對人調查認定聲請人
    未依規定申報提繳派遣服務勞工呂淑蓉等17名（下稱系爭勞
    工）在職期間的勞工退休金，以105年12月6日保退三字第10
    560359800號函請聲請人於106年1月2日前改善。因聲請人逾
    期仍未補申報提繳系爭勞工的勞工退休金，相對人認定聲請
    人違反勞工退休金條例第18條及第49條規定，以106年1月10
    日保退三字第10660003560號裁處書裁處聲請人罰鍰新臺幣
    （下同）2萬元（下稱原處分）。聲請人不服，經訴願駁回
    後，提起行政訴訟，為臺灣士林地方法院（下稱原審法院）
    106年度簡字第31號行政訴訟判決（下稱原判決）駁回、本
    院107年度簡上字第130號判決（下稱原確定判決）駁回上訴
    而確定。之後聲請人以原確定判決有行政訴訟法第273條第1
    項第1款再審事由提起再審之訴，經本院108年度簡上再字第
    7號判決（下稱原再審確定判決）駁回（聲請人主張原確定
    判決有行政訴訟法第273條第1項第11款再審事由部分，另經
    裁定移送原審法院）。聲請人續就原再審確定判決提起再審
    之訴，經本院109年度簡上再字第6號裁定（下稱前再審裁定
    ）駁回後，聲請人就前再審裁定聲請再審，本院以109年度
    簡上再字第32號裁定（下稱原再審裁定）駁回，聲請人就原
    再審裁定聲請再審，經本院以110年度簡上再字第12號裁定
    （下稱系爭再審裁定）駁回。聲請人仍不服，就系爭再審裁
    定提出本件再審聲請。
四、聲請意旨：系爭勞工為北美館訓練、指揮監督，勞雇契約的
    人格、經濟、組織從屬性於聲請人與系爭勞工間並不存在，
    原審法院認定聲請人與系爭勞工存在僱傭關係，顯然用法不
    當與違背法令。聲請人歷年來只承作數十萬元的短期公共工
    程，基於小額承攬的特性，聲請人從未長期僱用固定員工，
    而是另行委任同業或熟識友人等分工完成，聲請人沒有應強
    制參加勞工保險的雇主資格，原審法院強認系爭勞工為聲請
    人所僱，不合於勞工保險條例第6條第1項第2款規定。又系
    爭勞工大多每月實際代班天數僅數日，且多數只代班當月份
    。相對人以「勞工投保薪資分級表」投保薪資等級第一級，
    即最低月投保薪資作為聲請人應申報月投保薪資，並據以核
    算聲請人勞工保險與就業保險罰鍰金額的基礎，違反勞工保
    險條例施行細則第27條第1項規定。相對人未考量本件是因
    私人挾怨舉報聲請人所衍生，違反行政罰法第7條第1項規定
    及比例原則、有利不利一併注意原則等。原處分有上述諸多
    用法不當，且歷年累計罰鍰已逾61.5萬元，未給予聲請人陳
    述意見機會，自應允聲請人再審救濟，故依行政訴訟法第27
    3條第1項第1款規定聲請再審等等。
五、聲請人聲請再審的理由，無非是重複爭執原處分違法及不服
    原判決的理由，對系爭再審裁定以其聲請不合法而駁回其聲
    請的認定，究竟有何合於行政訴訟法第273條第1項第1款規
    定再審事由的情事，並未具體敘明，難認已合法表明再審理
    由。依上開規定及說明，聲請人對系爭再審裁定聲請再審自
    非合法，應予駁回。
六、依行政訴訟法第236條之2第4項、第283條、第278條第1項、
    第104條、民事訴訟法第95條、第78條，裁定如主文。
中　　華　　民　　國　　111 　年　　6 　　月　　7 　　日
　　　　　　　　　　  臺北高等行政法院第四庭
　                      　      審判長法  官　高愈杰
　　                          　      法  官　李君豪
　　　                                法  官　楊坤樵
上為正本係照原本作成。
不得抗告。
中　　華　　民　　國　　111 　年　　6 　　月　　7 　　日
                                      書記官　高郁婷